【裁判字號】    99,上訴,4368
【裁判日期】    991224
【裁判案由】    毒品危害防制條例
【裁判全文】
臺灣高等法院刑事判決                99年度上訴字第4368號
上  訴  人
即  被  告  林德宸
上列上訴人因違反毒品危害防制條例案件，不服臺灣基隆地方法
院99年度訴字第398 號，中華民國99年10月27日第一審判決（起
訴案號：臺灣基隆地方法院檢察署99年度偵字第740號、第950號
），提起上訴，本院判決如下：
    主  文
上訴駁回。
    理  由
一、依刑事訴訟法第350條、第361條、第362條、第367條規定，
    不服地方法院之第一審判決而上訴者，須提出上訴書狀，並
    應敘明具體理由，為上訴必備之程式；其所提出之書狀未敘
    述上訴理由，或僅曾以言詞陳述上訴理由者，均應於上訴期
    間屆滿後20日內補提理由書於第一審法院。第一審法院經形
    式審查，認逾期未補提上訴理由者，應定期間先命補正；逾
    期未補正者，為上訴不合法律上之程式，應以裁定駁回。倘
    已提出上訴理由，但所提非屬具體理由者，則由第二審法院
    以上訴不合法律上之程式，判決駁回。而所謂具體理由，必
    係依據卷內既有訴訟資料或提出新事證，指摘或表明第一審
    判決有何採證認事、用法或量刑等足以影響判決本旨之不當
    或違法，而構成應予撤銷之具體事由，始克當之（例如：依
    憑證據法則具體指出所採證據何以不具證據能力，或依憑卷
    證資料，明確指出所為證據證明力之判斷如何違背經驗、論
    理法則）；倘僅泛言原判決認定事實錯誤、違背法令、量刑
    失之過重或輕微，而未依上揭意旨指出具體事由，或形式上
    雖已指出具體事由，然該事由縱使屬實，亦不足以認為原判
    決有何不當或違法者（例如：對不具有調查必要性之證據，
    法院未依聲請調查亦未說明理由，或援用證據不當，但除去
    該證據仍應為同一事實之認定），皆難謂係具體理由，俾與
    第二審上訴制度旨在請求第二審法院撤銷、變更第一審不當
    或違法之判決，以實現個案救濟之立法目的相契合，並節制
    濫行上訴（參照最高法院97年度台上字第892 號刑事判決意
    旨）。
二、本件被告不服原審判決，提起上訴，其於民國（下同）99年
    11月10日提出上訴狀稱：「實際上就真的沒有賣給游志凱，
    游志凱也沒拿到，本人當時只是買回來真的沒有要賣的意思
    ，只是當時心情跟家裡壓力太大，才會去買K 他命，我會答
    應游志凱分他2800的K 他命，我真的沒想說要賣的意思，只
    是游志凱問我，我還是有去買讓他2800的K 他命，我也是隨
    口答應而已，筆記本裡面2800也只是我怕我忘記才記上去的
    。我知道我錯了，請法官給我個機會改過」云云。
三、查原審判決係認定：「被告明知愷他命（俗稱Ｋ他命）係經
    行政院衛生署公告查禁之第三級毒品，不得非法販賣、持有
    及轉讓，竟於(一)99年1 月初，在基隆巿延平街租屋處，將其
    放在盤內磨好數量不詳之愷他命粉末，免費轉讓予友人鄭銜
    施用。(二)又意圖營利，於99年1 月初，被告與友人游智凱在
    基隆巿不明海產店聚餐時，游智凱向被告詢問愷他命之價格
    ，被告向游智凱表示愷他命每包約5 公克、價格約新臺幣（
    下同）1400元，游智凱即表示購買2 包共2800元，雙方協議
    既定，被告與游智凱約定伺其購得愷他命後再取貨付款，被
    告將上開游智凱購買愷他命之事，記載「智2800」字樣於其
    所有之記事本上。被告即基於販賣第三級毒品愷他命之犯意
    ，於99年2月3日，至臺北巿東區某泡沫紅茶店，向綽號「小
    鬼」真實姓名年籍不詳之成年男子以7500元購買愷他命1 大
    包、1小包（驗前總純質淨重共約23.02公克）。惟被告尚未
    將游智凱欲購買之愷他命交付予游智凱並收取2800元前，即
    於99年2月5日9時2分許，為警持搜索票至其位於基隆巿仁愛
    區○○路119巷44號2樓居所搜索而查獲，並扣得上開愷他命
    1大包、1小包、記錄上開販賣毒品事宜之記事本1 本、供被
    告吸食使用含有殘渣之K盤1個、卡片4張、紙條1張及其所有
    之BenQ牌（含門號0000000000號SIM卡1 張）、Nokia牌（含
    門號0000000000號SIM卡1張）行動電話各1 具等情。以被告
    所為分別係犯毒品危害防制條例第8條第3項之轉讓第三級毒
    品罪、毒品危害防制條例第4條第3項之販賣第三級毒品罪，
    其因販賣而持有愷他命之低度行為，應為販賣之高度行為所
    吸收，不另論罪。其所犯上開2 罪，其犯意各別，行為互殊
    ，應分論併罰。次按「犯第四條至第八條之罪於偵查及審判
    中均自白者，減輕其刑。」毒品危害防制條例第17條第2 項
    定有明文，被告既於偵查及審判中均自白犯罪，而就自己「
    轉讓愷他命供證人鄭銜施用」、「受證人游智凱請託而購入
    愷他命」之客觀情節有所描述，則自應認為被告業已合致「
    偵查及審判中均自白而得酌減其刑」之要件，依上開規定，
    就所犯轉讓第三級毒品及販賣第三級毒品部分，均減輕其刑
    。」原審判決並詳載其審酌科刑之一切情狀之理由稱：「爰
    審酌被告分別轉讓、販賣第三級毒品予人施用，使人沉迷毒
    癮而無法自拔，輕則戕害施用者之身心健康，重則引發各種
    犯罪，而為社會治安敗壞之源頭，對於社會平和秩序實有相
    當程度之危害；兼衡量被告素行、生活狀況、智識程度、犯
    罪動機、目的、販賣毒品次數，併其所得利潤及犯後態度等
    一切情狀，就其所犯前揭2 罪，分別量處有期徒刑貳月、
    年，並定其應執行刑為有期徒刑年」（原審判決第6、7頁
    ），故原審判決已就量刑刑度詳為審酌並明其理由，原審
    判決認事用法，核無違誤，量刑亦屬妥適，被告上訴意旨泛
    言以其係代證人游智凱購買愷他命，並非販賣云云，惟查被
    告於原審即以前詞置辯，原審已詳為審酌被告之供詞與證人
    游智凱之證詞，參以內政部警政署刑事警察局99年3月5日刑
    鑑字第0990021371號鑑定書、記事本1 本、99年2月5日搜索
    現場照片13幀、愷他命照片6幀及第三級毒品愷他命2包等相
    關證據，詳為說明認定被告有從中賺取差價牟利意圖之依據
    ，認事用法，核無違誤，被告空言再以前詞置辯，並未依據
    卷內既有訴訟資料或提出新事證，指摘或表明第一審判決有
    何採證認事、用法或量刑等足以影響判決本旨之不當或違法
    ，並不足以影響本件判決之結果，與前揭具體理由之要件不
    符。綜上，被告上訴意旨，尚不足以認為原審判決有何不當
    或違法，亦不足以影響原審判決量刑刑度之本旨，均核非上
    開法條規定之上訴應敘述之具體理由，此外，被告復未具體
    指摘原審判決關於認定事實、適用法律及量刑等事項，究竟
    有何違法或不當之具體情形。揆諸上開說明，本件上訴未敘
    述具體理由及不合法律上之程式，應予駁回，並不經言詞辯
    論為之。
據上論斷，應依刑事訴訟法第367條前段、第372條，判決如主文
。
中    華    民    國    99    年    12    月    24    日
                  刑事第三庭  審判長法  官  陳博志
                                    法  官  劉興浪
                                    法  官  許文章
以上正本證明與原本無異。
販賣第三級毒品部分，如不服本判決，應於收受送達後10日內向
本院提出上訴書狀，其未敘述上訴之理由者並得於提起上訴後10
日內向本院補提理由書（均須按他造當事人之人數附繕本）「切
勿逕送上級法院」。
轉讓第三級毒品部分，不得上訴。
                                    書記官  蔡慧娟
中    華    民    國    99    年    12    月    24    日

司法院資訊處製作；財團法人民間司法改革基金會備份。
